Inventaris van het archief van mr. D.U. Stikker [levensjaren 1897-1979], 1938-1979
Nationaal Archief, Den Haag
- Eerste Zending., I
  - Persoonlijke Aangelegenheden., 1
    - Speeches, artikelen enz., 1948-1964; 3-8
      - 1961, 5
      - 1962, 6
      - 1963, 7
      - 1964-1965, 8
    - Diversen., 9
      - Activiteiten in Studententijd en als Reünist.
        Map van photo's van studentenfeesten Groningen en enige exemplaren van artikelen in "Minerva"
      - Reünie1959
        in aparte map (Feestrede Martinikerk). Volledige tekst van de feesrede in dossier Speeches 1959
      - Diverse interessante correspondentie.
        Algemene correspondentie. bedankjes enz., die wel aardig is om te bewaren. Uitsluitend over onderwerpen die verder in het archief niet voorkomen
        Correspondentie over bepaalde wel voorkomende onderwerpen, zoals de reis van H.M. naar Amerika, afscheidsbrieven bij vertrek uit Londen, en vriendelijke brieven in NATO-verband, zitten onder het betreffende onderwerp
    - Candidaatstellingen en benoemingen., 10-11
      Map met K.B.'s van benoeming en aftreden als minister, beëdiging als minister en ambassadeur enz. en correspondentie diverse candidaatschappen, inclusief candidaatstelling. Secretaris Generaal NATO in 1952, bedankbrief aanbieding Twentsche Bank 1954, aanbieding verbond van werkgevers 1958 en rel over al of niet polsen voor minister van defensie in 1959. Alles t/m 1960
      - Aparte map Candidaatstelling en Benoeming tot Secretaris met perscommentaren vóór de benoeming., 10
        Enveloppe met felicitaties bij benoeming, en twee enveloppen met courante-reacties in verschillende Landen na benoeming
      - Aparte map Aftreden als Secretaris-Generaal NATO, en perscommentaren daarop., 11
        Hierbij tevens het mapje "indemni té départ"
    - Diversen., 12
      - Onderscheidingen enz.
        Ontvangen onderscheidingen in diverse Landen (bij welke dossiers de brevetten in de cartonnen rollen ook horen); Honorary Law-degree van Brown University, Providence, RI; Wateler Vredesprijs
        Correspondentie bij verlenging van het Grootkruis Oranje-Nassau
      - Bankperiode en overgang naar Brouwerij.
        Algemene papieren en herinneringen hieraan. Een aparte map H.B.M. onder no. 10
        Tevens enige "Levens-Filosofieën", uitgesproken voor de Rotery Leiden
    - Algemene herinneringen., 13
      - Algemene herinneringen uit periode tot Ministerstijd.
        Diverse herinneringen, waaronder ook enkele uit de tijd in de Eerste Kamer, en enkele hele oude, uit 1903 en 1914 o.a
      - Algemene herinneringen uit Ministerstijd.
        Momenteel niets anders dan één foto van het Kabinet. De meeste herinneringen zullen in het knipselboek zitten
      - Algemene herinneringen uit Londense periode.
    - Algemene herinneringen Parijse periode, 14
      - Herinneringen als Ambassadeur., -
        Een aantal papieren, waaronder aparte dossiertjes over de reis naar Amerika in 1959, in verband met de NATO-vergadering en jubileum van NATO, en over de rondreis langs defensie-installaties daarna.
      - Herinneringen als Secretaris-Generaal., -
        Twee aparte mappen met correspondentie enz. uit beide Walter Reed verblijven, en een map met correspondentie en Walter Reed na 1 augustus 1964
    - Correspondentie van U.D. Stikker en A. Stikker., 15
      - Mr. U.D. Stikker.
        Correspondentie enz., o.a. over de schenkingen in 1958 en 1960. De schenkings-akten bevinden zich in de brandkast
      - Ir A. Stikker.
        Aparte dossiertjes "Huis Bloemcamplaan", en "Handelsbank Zürich - D. Straüli - Sutter"
      - Geslacht Stikker - Geslacht Meursing.
        Correspondentie en onderzoekingen, o.a. over familiewapen. Verder enige algemene correspondentie over en van Fam. Stikker en van Dijk
      - Apart dossier J.H. Stikker.
    - Groningsche geslachten., 16-17
      Papieren en boeken hierover, die uit de boedel van Mr. A.H. Stikker komen
      - ---., 16
      - ---., 17
  - Beheers- Curatele- en Erfeniskwesties Enz., 2
    - Diversen., 18
      - Beheer Vermogen Mevrouw Breeman.
        Testament Mr. C.E.N. Breeman, Testament Mevrouw Breeman (afschrift), décharge van bewindvoerders nalatenschap Mevrouw Breeman enz
      - Aparte map Notaris Küller met correspondentie en jaar overzichten over het beheer.
      - Mr. Allerd van der Scheer.
        Alleen enige officiële documenten
        Nalatenschap Dr. A van der Scheer
    - Nalatenschap I Stikker-Meursing en U.O. Stikker., 19
      - Nalatenschap Mevrouw I. Stikker-Meursing.
      - Nalatenschap Mr. U.O. Stikker.
    - Nalatenschap Sträuli., 20
  - Zuiveringskwesties., 3
    - Stukken aangaande Zuivering Bedrijfsleven., 21
      - Zuivering Bedrijfsleven.
        Wet en Kamerstukken
      - Zuivering Bedrijfsleven.
        Correspondentie met de Zuiveringsraad
    - Dossiers., 22
      Behandelde gevallen (aparte-dossiers.) 2 dossiers
      - Stichting Toezicht Politieke Delinquenten.
    - Collaboratie I en II., 23
      Het dossier "Collaboratie", zoals ik dit bij de oude stukken gevonden heb, heb, ik geheel in tact gelaten, aangezien dit een overzichtelijk beeld geeft van het ontstaan van de actie tegen het optreden van de P.R.A.C. bij de zuivering van het bedrijfsleven. Ik heb deze map genoemd "Collaboratie I"
      De parallelmappen, die ik ben tegengekomen (waarschijnlijk de bekende "werkdossiers") en waarin zich eveneens correspondentie over het protest tegen het P.R.A.C.-optreden bevond, heb ik, zoveel mogelijk chronologisch, ondergebracht in de map "Collaboratie II". Al deze stukken sorteren tussen de eerste map Collaboratie zou aan de duidelijkheid daarvan veel hebben afgedaan, aangezien dit een enorme hoeveelheid papieren is
  - Oorlogs-Problemen., 4
    - Stukken betreffende de Oorlogsproblematiek., 24
      - Jodenwetten.
      - "De Nederlandsche Unie".
      - Vakbewegingen / Arbiedsinzet.
        o.a. de kwestie van de Liese-Ausweise
      - Nederlands Arbeids Front.
      - Voedsel- en Brandstofsituatie.
      - Transportwezen.
      - Wederopbouw.
        Algemene correspondentie over de Wederopbouw. De specifieke correspondentie over de "Stichting Wederopbouw Industrie" bevindt zich in het dossier "Hoofdgroep Industrie, 1945"
  - Arbeidszaken., 5
    - Raad van Bestuur in Arbeidszaken., 25
      Gesplitst in Correspondentie, en Verslagen Vergaderingen
    - Stukken inzake Arbeidsverhoudingen en Sociale Noodregelingen, 1945; 26
      - K.B.'s inzake Arbeidsverhoudingen1944
        Afschriften van de K.B.'s en enige notities naar aanleiding hiervan
      - Sociale Noodregelingen1945
        Gesplitst in: Noodregeling Arbeidszaken
        Sociale overbruggingsmaatregelen en wachtgeldregeling
    - Diverse stukken m.b.t. het na-oorlogse Nederland., 27
      - Stichting van de Arbeid t/m 1948.
        Onder dit hoofd is alles ondergebracht over de Stichting van de Arbeid, zowel de voorgeschiedenis, de gedachtengangen gedurende de oorlog over sociale samenwerking na de bevrijding, als de schema's voor de opbouw van een Nederlandse organisatie voor de arbeid, de oprichting van de Stichting (statuten enz.) De proclamaties ten tijde van de bevrijding over de sociale samenwerking en de oprichting van de S. v.d. A., en tevens correspondentie van de Stichting tot en met augustus 1948
        Het onderwerp "Stichting van de Arbeid" is gesplitst in de volgende mappen
      - 1940 - 1945, Gedachtengangen
        en ontwerpen inzake sociale samenwerking na de oorlog.
      - Idee Corporatieve Kamer.
      - Schema voor opbouw
        van een Nederlandse organisatie voor de arbeid (hierdie ontwerp-statuten Vakraad, Federatie- en Patroons- en Werkgeversorganisaties, en correspondentie hierover).
      - Proclamaties
        omstreeks de bevrijding (waarin o.a. de nota aan Vertrouwensmannen en de brief Mastenbroek inzake perscommuniqué van de Regering).
    - Stukken m.b.t. de Stichtingsacte., 28
      - Stichtingsacte bij de oprichting.
      - Toelichting op de Stichtingsacte, en organisatie van bestuur en bureau.
    - Correspondentie Stichting v.d. Arbeid,., 29
      correspondentie tot mei 1945
      correspondentie mei t/m december 1945
      correspondentie 1946 (hoewel er dikke stapels 1945 zijn, is er bijna geen correspondentie 1946 en 1947.)
      correspondentie 1947 / 1948
      - Utility commissie.
      - Bezitsspreiding en winstdeling.
      - Belastingbeleid en Monetaire en Budgetaire positie van Nederland.
    - Correspondentie aangaande de Stichting van de Arbeid., 30
      Deze correspondentie grijpt zeer in elkaar met de correspondentie over het C.S.W.V. na 1948, aangezien beide onderwerpen werden behandeld met Mauritz
      Ik hoop dat de splitsing goed is; mocht U iets missen dan is misschien de map CSWV even te raadplegen
      - Stichting van de Arbeid, Loonvorming enz. na 1948.
        Daar U zich vanaf 1948 niet meer actief in het Bestuur van de Stichting van de Arbeid heeft beziggehouden, ben ik hier een geheel nieuw hoofd begonnen
        Hieronder is opgeborgen de correspondentie over de Stichting zelf, correspondentie over de loonvorming in Nederland en enig materiaal over loonvorming in andere Landen. Deze onderwerpen zijn per jaar verdeeld
      - 1950/1952; 1953; 1954
        o.a. correspondentie met Brande over de geschiedenis van de Stichting, met als bijlage een exemplaar van de nota aan de Vertrouwensmannen in 1945, het artikel in
      - 1955
        behalve algemene correspondentie, hierin ook alles over het 10-jarig bestaan van de Stichting
      - 1956
        o.a. correspondentie met het Internationaal Instituut voor Sociale Geschiedenis over te verschaffen documentatie-materiaal, en correspondentie met v.d. Beugel over event. Loonpolitiek op internationaal niveau
      - 1957 t/m ....
        Verder is er een map "Winstdeling", waarin hoofdzakelijk correspondentie met Prof. John C. Bakker
    - Stukken m.b.t. verschillende Sociale instanties., 31
      - Instituut voor Sociale en Bedrijfseconomische research en voorlichting.
      - Eenheids Vak-Beweging.
        o.a. conflict Rotterdam
      - Adviesbureau voor Sociale zaken. (Bureau Slotemaker).
  - Werkgeversverenigingen, Hoofdgroep Industrie en Bedrijfsorganisatie., 6
    - C.S.W.V. tot 1948., 32
      Gesplitst in: Statuten
      Correspondentie 1945, 1946, 1947, 1948
    - Vergaderingen., 1945, 1946, 1947 en 1948; 33
      In de map vergaderingen uitsluitend agenda's en verslagen van de vergaderingen; oproepen en correspondentie over de vergaderingen in map corresp
    - C.S.W.V. na 1948 (voorlopig t/m 1964)., 34
      Hoofdzakelijk correspondentie met Mr. Mauritz
      In deze map bevindt zich ook de correspondentie over de lezing voor de "International Conference on Human Relations" te Nijmegen, welke lezing door tijdgebrek niet is doorgegaan
    - Verbond van Nederlandse Werkgevers tot 1948., 35
      Correspondentie 1938 t/m de bevrijding (hierin ondergebracht corresp. gedurende de oorlog met de club Molenaar enz; Correspondentie 1945
      Correspondentie 1946
      Correspondentie 1947
      Correspondentie 1948
    - Stukken m.b.t. het verbond van Nederlandse werkgevers., 36
      - Vergaderingen.
        (Enige correspondentie met het Verbond bevindt zich ook nog in de map "Centraal Industriëel Verbond)
      - Verbond van Nederlandse Werkgevers na 1948.
        Voorlopig t/m 1964; in deze map correspondentie met Verbond o.a. inzake redevoering Enschede, enige toespraken van Twijnstra etc
        Voor correspondentie inzake Brusselse aanbiedingen in 1958 zie doss. I-J
    - Stukken betreffende het bedrijfsleven, werkgevers, en Industrie., 37
      - Internationale Organisatie van Industriële Werkgevers.
      - 1. Organisatie-Commissie Nederland Bedrijfsleven.
        Commissie Woltersom. Indien ik het goed begrepen heb, heeft de correspondentie genoemd O.K. het begin gevormd van deze commissie. Ik heb deze correspondentie tenminste hierin gebracht
      - 2. Voedings- en genotmiddelenindustrie gedurende de oorlog.
        In deze map opgeborgen o.a. de correspondentie met Ir. W.H. van Leeuwen, Ministerie van Landbouw, Bureau Voedselvoorziening in oorlogstijd en andere ambtelijke instellingen gedurende de oorlog inzake de organisatie (hoofdzakelijk i.v.m. brouwerijen)
      - Samenwerkende Fabrikantenkringen.
    - Diversen., 38
      - "Amsterdamsche Kring".
      - Amsterdamse Vereniging voor Nijverheids- en Handels-belangen.
    - Hoofdgroep Industrie., 39
      Onderverdeeld in: 1940 t/m 1944
      Correspondentie 1945, 1946, 1947
    - Diversen., 40
      - Vergaderingen1945, 1946, 1947, 1948
      - Centraal Industriëel Verbond.
        De correspondentie in deze map loopt uiteraard zeer parallel aan de map Verbond van Nederlandse Werkgevers. Ik heb dit onderwerp echter apart gehouden voor zover U hiervan zelf een aparte map had aangelegd
    - Bedrijfsorganisatie., 41
      Voorbereiding van en ontwerpen voor de P.B.O.'s en correspondentie hierover
      Gesplitst in: Boeken en drukwerken
      Correspondentie t/m 1945
      Correspondentie t/m 1946
      Correspondentie t/m 1947
      Correspondentie t/m 1948
  - Algemene Nederlandse en Internationale Politiek., 7
    - Diversen., 42
      - Nationale Advies-Commissie.
        Gesplitst in: Correspondentie
        Verslagen vergaderingen
        In de map "correspondentie" bevinden zich ook de Kamerstukken Voorlopige Staten-Generaal
      - Grondwet.
        Grondwetherziening Buitenlandse Betrekkingen 1952
    - Stukken betreffende de Indonesische kwestie., 43
      - Rijksconferentie net de West.
      - Indonesische kwestie.
        Daar het bijzonder moeilijk was over dit onderwerp een splitsing te maken tussen de algemene problemen en opvattingen hierover in Nederland en het standpunt van de V.V.D., heb ik alles over de Indonesische kwestie in deze mappen ondergebracht. Dit gehele programmapunt is dus gelicht uit de mappen van de P.v.d.V. / V.V.D. (De correspondentie van particulieren met de V.V.D. over de Indonesische kwestie bevindt zich echter wel in de correspondentiemap V.V.D.)
      - Indonesische kwestie Correspondentie en Diversen t/m Augustus 1948.
        (zoals gezegd dus zowel de algemene opvattingen als het V.V.D. standpunt enz.)
        In deze map bevindt zich ook het rapport "Ontwikkeling van Indonesië t/m 1942"
      - Negen-Mannen.
        Hierin ook de Grondwetsherziening van 1948.
    - Diversen., 44
      - Batavia I.
        (Rapport Stikker 1948)
      - Batavia II.
        (Ministeriële Delegatie 1948)
      - Batavia III.
        (November-December 1949)
      - Ronde Tafel Conferentie, 1949
    - Correspondentie en Diversen tijdens Uw ministerschap., 45
      Gesplitst in: laatste maanden 1948, 1949,1950 en 1951. (niet van de eerste maanden 1952 aangetroffen)
    - Rapportages en een boekwerk m.b.t. de Indonesische kwestie., 46
      - Interimrapport I.
        Indonesische Missie - Neder-Landse Interdepartementale commissie; 1952
      - Interimrapport II.
      - Boekwerken over de Indonesische kwestie.
    - Indonesische kwestie., 47
      - Kamerstukken.
        Soevereiniteitsoverdracht en kwestie Nieuw Guinea, 1949 en 1950, en publicaties Buitenlandse Zaken over behandeling Indonesische kwestie in de Verenigde Naties enz. (Zie ook dossier Kabinetscrisis 1951 voor handelingen Tweede Kamer over Nieuw-Guinea.)
      - Correspondentie en Diversen vanaf, 1952
        waarin o.a. promotierede Starkenborgh, toestand Indonesië eind 1957, correspondentie met Hasselman Djakarta, alsmede in gesloten enveloppe de kwestie Prof. Weinreb
        Enig materiaal over de toestand in Indonesië eind 1957 bevindt zich in dossier speeches 1958, daar dit als basis hiervoor is gebruikt
        De pamfletten over Indonesië, die bij de verkiezings-strijd door de V.V.D. gebruikt zijn, bevinden zich in de V.V.D. dossiers over de betreffende verkiezingen
      - Kabinetsformatie, 1948
        Uiteraard lopen hier de stukken over de formatie en over het standpunt V.V.D. weer enigszins dooreen. Ook over de Indonesische kwestie bevindt zich iets in dit dossier, voor zover dit met deze speciale Kabinetsformatie te maken heeft gehad
    - Inhuldiging H.M. Koningin Juliana en Troonreden, 1948 t/m 1951; 47
    - Economisch: /O.E.E.C., verdeeld in:, 48
      - Correspondentie: gedurende Uw ministers-periode en later.
      - Documentatie: van activiteiten gedurende uw ministersjaren.
        Selected acts of the OEEC in 1948 - 1949
        Appointment Political Conciliator
        Decisions on the General Activities
        European Payments Union
        Liberalisation of Intra-European Trade
        Integration Plans
        Raw materials shortages, (Korean crisis)
        Further economic expansion
        Minutes of Ministerial Meetings
    - Diversen., 49
      - Stikker-Plan.
      - Publiciteit.
      - Reorganisatie OEEC / OECD. onderverdeeld in twee mappen.
      - Reorganisatie - Correspondentie.
        Hierin bevindt zich ook enige correspondentie over OECD na de reorganisatie, en
    - Reorganisatie - Basis documenten en Ministeriële Vergaderingen., 50
    - Allerlei stukken over Europese intergratie in bredere zin., 51
      Voor dossier Politieke Samenwerking van de Zes zie onder Economische Samenwerking, EEG/Political Union.
      Politieke samenwerking Raad van Europa.
      Allerlei stukken over Europese integratie in bredere zin, zoals besproken in de Raad van Europa of en marge daarvan, op de Europese Congressen (o.a. de Churchill speeches in Zurich en Den Haag, en de daar geadopteerde moties). Tevens iets over het beginstadium van de EGKS, terwijl ook de EDG genoemd wordt.
      - Aparte enveloppe met Kamerstukken over de Raad van Europa.
        waarin:
        No. 1247 - Goedkeuring Statuut Raad v. Europa
        No. 1449 - Beknopt verslag eerste zitting Raadgevende Vergadering
        No. 1926 - Beknopt verslag, eerste deel tweede zitting
        No. 1942 - Motie Bruins Slot c.s
        No. 2040 - Beknopt verslag tweede deel tweede zitting
    - Diversen., 52
      - Free Trade Area.
        Alles over de onderhandelingen voor een Europese Vrijhandelszone, en de mislukte besprekingen in Parijs hierover in December 1958.
        Hierbij ware ook te bezien de map EEG, aangezien deze onderwerpen in die tijd zeer dooreen liepen en moeilijk te splitsen waren.
      - E.E.G.
        Hierin een aantal stukken over de Europese Economische Gemeenschap, waarbij tevens dossier Free Trade Area te bezien ware, aangezien de stukken door elkaar lopen.
      - Toekomstige Politieke Gemeenschap van de zes.
        De twee bestaande dossiers uit Parijs bij elkaar gelaten. Hierin bevindt zich het plan Cattani voor een Politieke Unie. Het plan Fouchet zit in het dossier Frankrijk onder NATO,- contacten met Franse regering.
    - Stukken betreffende Militaire en Politieke aangelegenheden., 53
      - Militair en Politiek.
        E.D.G. en W.E.U
        Enige stukken, ook over algemene defensieproblemen van West-Europa, handelingen Twee Kamer over Regeringsverklaring inzake E.D.G., enz.
        Iets over deze onderwerpen loopt ook dooreen met besprekingen in de Raad van Europa en bevindt zich in map R.v.E.
      - N.A.T.O.
        NATO, beginnende in de periode van Uw ministerschap en doorlopende tot na Uw Secretaris-Generaal periode.
      - Historische Ontwikkeling.
        Wetsontwerpen en handelingen Tweede Kamer over ratificatie verdrag, en protocollen voor toetreding Griekenland en Turkije (niets over kamerbehandeling toetreding Duitsland echter).
        samenvatting bespreking Defense of Western Europe op NATO Vergadering New York, 1950, waarbij Duitse participatie voor het eerst werd opgebracht door U.
      - schema's van Campen over activiteiten in NATO.
        volledigheidshalve tevens het zgn. "van Kleffens-plan"
        enige oude stukken over politiek van enkele landen vóór 1958
    - Algemene NATO-problemen in Delegatie-periode., 1958-1961; 54
      Onderverdeeld in:
      Algemene map, waarin voornamelijk NATO-strategy and control of nuclear weapons, gesprekken met Blankenhorn
      Achtergrondstukken uit die periode
      Menaggio-bijeenkomsten (16 Aug. 1959, 3 juni 1960, 9 sept. 1960, 26 maart 1961. (Het conflict Norstad-Adenauer bevindt zich in de map 3 juni 1960)
      Correspondentie met Dean Acheson, meest over NATO-zaken, alsmede enige speeches van Acheson
      Voor alle stukken, couranten-reacties enz. over candidaatschap voor Secretaris-Generaal van NATO, en over Aftreden als Sec. Gen. zie dossier I - J (inv.nr. 11): (Candidaat-stellingen en benoemingen)
    - Contacten met Regeringen van NATO-landen als Secretaris-Generaal., 55
      Onderverdeeld per Land
      - België.
      - Canada.
      - Denemarken.
    - Diversen., 56
      - Frankrijk.
        Verdeeld in diverse mappen:
        Conversatie met de Gaulle en verdere contacten met Franse regering
        Franco-German Treaty
        Significant official French statements (waarin uiteraard De Gaulle-persconferenties etc.)
        Diverse knipsels en artikelen t/m 1 aug. 1964, waaronder b.v. de serie artikelen van David Schoenbrun "De Gaulle et les Anglo-Saxons"
      - Duitsland.
        In dossier rapporten besprekingen ook ontmoetingen met Adenauer, alsmede kwestie Strauss-Messmer (atoombewapening), aanvallen op Gen. Trettner, en quotation zu Guttenberg, en enkele andere papieren
    - Diversen., 57
      - Griekenland.
      - IJsland.
        Behalve dossier rapporten besprekingen met regering ook Londense dossiers Visserijgeschil en Binnenlandse Politiek en Financieële economische toestand
      - Italië.
      - Luxemburg.
      - Nederland.
        Naast verschillende verslagen besprekingen enkele ander stukken, o.a. overzicht van verdeling kamerzetels na verkiezingen t/m 1963
      - Noorwegen.
      - Portugal.
      - Turkije.
    - Diversen., 58
      - Engeland.
        In dossier rapporten besprekingen bevinden zich ook defensie-witboeken 1964 en 1965
      - Verenigde Staten.
        Naast mappen met rapporten besprekingen tevens aparte map met significant official statements, en enige knipsels over diverse onderwerpen
    - Diverse actuele NATO-onderwerpen tussen 1961 en 1964., 59
      Verdeeld in:
      - politiek:
        State of the Alliance Berlijn, Cyprus
    - Diversen., 60
      - militair:
        militair: NATO Nuclear, waarin Athens defense, MLF, en studie Inst. of Strategic Studies: "the military balance 1964-1965"
      - NATO Military:
        Civil-military relations, origin ling term planning studies, origin political directive
      - Vertrek Gen. Norstad.
      - Beschouwing over strategie,.
        Gen. Richardson
    - Diversen., 61
      - economisch:
        NATO-Economical. Stukken over NATO competence in economic field, en enig materiaal over Soviet bloc
      - diversen:
        Communiqués Ministerial Meetings
        Statisticken
        "Monitoring Infrastr."
        Activités et pouvoirs du Sec. Gen.
        Background Panama Kanaalkwestie
        Diverse correspondentie,
        gesplitst in zakelijk en persoonlijk.
    - Kabinetscrisis, Nederlandse perscommentaren., Januari, Februari, en Maart 1951; 62
    - Kabinetscrisis, diversen:, 63
      - Algemene correspondentie en handelingen Tweede Kamer.
      - Buitenlandse perscommentaren Januari t/m Maart.
        Correspondentie over het conflict met Oud in de map V.V.D. 1951; daarin ook uitlatingen Oud in 1955
      - Kabinetsformatie, 1952
    - Kamerspeeches en kamerstukken:, 64
      - Kamerspeeches, 1948-1952
        In de bestaande map Kamerspeeches heb ik geen wijziging gebracht
      - Kamerstukken:
        Aanwezig kamerstukken over de volgende onderwerpen, waarvan geen mappen in dit archief voorkomen
        No. 1000 - Begroting Buitenlandse Zaken 1949
        No. 1400 - Begroting Buitenlandse Zaken 1950
        No. 1900 - Begroting Buitenlandse Zaken 1951